Config:
  hfst:
    Gen: ../../../src/generator-gt-norm.hfst
    Morph: ../../../src/analyser-gt-norm.hfst
  xerox:
    Gen: ../../../src/generator-gt-norm.xfst
    Morph: ../../../src/analyser-gt-norm.xfst
    App: lookup

Tests:
  
  Verb - nipâw - ok : # Ordinary IA verb - full paradigm
     nipâ+V+IA+Ind+Prs+1Sg: ninipân
     nipâ+V+IA+Ind+Prs+2Sg: kinipân
     nipâ+V+IA+Ind+Prs+3Sg: nipâw
     nipâ+V+IA+Ind+Prs+3oSg: nipâyiwa
     nipâ+V+IA+Ind+Prs+1Pl: ninipânân
     nipâ+V+IA+Ind+Prs+12Pl: kinipânaw
     nipâ+V+IA+Ind+Prs+2Pl: kinipânâwâw
     nipâ+V+IA+Ind+Prs+3Pl: nipâwak
     nipâ+V+IA+Ind+Prs+3Pl: nipâyiwa

     nipâ+V+IA+Sbj+1Sg: ênipâyân
     nipâ+V+IA+Sbj+2Sg: ênipâyan
     nipâ+V+IA+Sbj+3Sg: ênipât
     nipâ+V+IA+Sbj+3oSg: ênipâyit
     nipâ+V+IA+Sbj+1Pl: ênipâyâhk
     nipâ+V+IA+Sbj+12Pl: ênipâyahk
     nipâ+V+IA+Sbj+2Pl: ênipâyêk
     nipâ+V+IA+Sbj+3Pl: ênipâcik
     nipâ+V+IA+Sbj+3oPl: ênipâyit

     nipâ+V+IA+Imp+Imm+2Sg: nipân
     nipâ+V+IA+Imp+Imm+1Pl: nipândâ
     nipâ+V+IA+Imp+Imm+2Pl: [nipâk, nipâg]
     nipâ+V+IA+Imp+Int+2Sg: nipâken
     nipâ+V+IA+Imp+Int+1Pl: nipâsiidâ
     nipâ+V+IA+Imp+Int+2Pl: nipâkegon
     nipâ+V+IA+Imp+Dur+2Sg: nipâkan
     nipâ+V+IA+Imp+Dur+2Pl: nipâkeg

